臺灣高雄地方法院刑事判決　　　　　　　　　　　　　九十一年度交易字第六七號
　　公　訴　人　臺灣高雄地方法院檢察署檢察官
　　被　　　告　甲○○
右列被告因公共危險案件，經檢察官提起公訴（九十年度偵字第二二０二四號），本
院判決如左：
    主  文
甲○○服用酒類，不能安全駕駛動力交通工具而駕駛，累犯，處有期徒刑柒月。
    事  實
一、甲○○前於民國八十八年間因公共危險案件，經本院判處拘役四十日確定，於八
    十八年十一月九日易科罰金執行完畢，復於九十年間因同一罪名之案件，經本院
    判處有期徒刑四月確定，甫於九十年八月八日易科罰金執行完畢，猶不知悔改，
    明知服用酒類或其他相類之物足以造成不能安全駕駛動力交通工具，有肇事危險
    之虞，仍於九十年十月十九日晚間十時三十分許，因服用酒類後已達反應較慢、
    思考改變、個性行為改變、精神混惑不清晰並影響駕駛而不能安全駕駛動力交通
    工具之狀況下，駕駛動力交通工具即車牌號碼ＶＪ—一七七五號自用小貨車，沿
    線道一八四線由北往南方向行駛。嗣於同日晚間十時五十分許，行經高雄縣六龜
    鄉○○○道口時，經警攔檢並對其施以酒精濃度測試，測得其呼氣之酒精濃度為
    每公升一點０二毫克，乃知悉上情。
二、案經高雄縣警察局六龜分局報請台灣高雄地方法院檢察署檢察官偵查起訴。
    理  由
一、訊據被告甲○○矢口否認有何酒醉駕駛之犯行，辯稱：我並沒有喝酒，也沒有不
    能安全駕駛的情形，我只是在朋友家吃燒酒雞，警察將我攔下說我酒醉駕車，我
    要求警察作畫圈圈等酒醉測試，但警察不理會云云。經查：被告甲○○於服用酒
    類後駕車，經警攔檢後當場測得其呼氣中所含酒精濃度為每公升一點０二毫克，
    有序號四七四五號之酒精濃度測試單及高雄縣警察局以高警交字第Ｎ00000
    000號舉發違反道路交通管理事件通知單各一紙在卷可憑，且被告飲酒後駕車
    有對警員指揮及交通號誌無反應或遲緩，駕駛判斷力顯然欠佳之情形，在進行詢
    問過程中，亦有多話之現象，此亦有刑法第一百八十五條之三案件測試觀察紀錄
    表一紙附卷可稽。復據醫學研究顯示，行為人飲酒後，如其呼氣酒精濃度達於每
    公升零點五毫克時，即有反應較慢、感覺減低、影響駕駛之輕到中度之中毒症狀
    ，如其呼氣酒精濃度達於每公升零點七五毫克時，更有思考改變、個性行為改變
    之輕到中度之中毒症狀，且行為人飲酒後其呼氣中酒精濃度如已達於每公升零點
    五五毫克時，其肇事率為一般未飲酒者之十倍，如已達於每公零點七五毫克時，
    其肇事率更為一般未飲酒者之二五倍（參見蔡志中著，對飲酒不能安全駕駛之執
    法研究，司法院第四十六期業務研究會講義）；且酒精使用後對於身體之影響，
    與駕駛能力密切相關者係１、對於移動景物之追蹤能力，２、眼睛經過強光照射
    後之恢復視力之能力，及３、駕駛者監視四周之能力，此三種能力在夜間駕駛車
    輛猶為重要，而許多人於飲酒後，因沒有可自覺之生理反應，以致腦部功能缺損
    而仍不自知故照常開車，其中所隱藏之危險性，多為酒後駕駛者所忽略。綜上說
    明，被告經警查獲後，測試其呼氣酒精成份高達每公升一點０二毫克，可知當時
    已達到服用酒類後不能安全駕駛動力交通工具之狀態甚明，被告雖以前揭情詞置
    辯，尚難認為可採，本件事證明確，被告之犯行堪以認定。
二、核被告所為，係犯刑法第一百八十五條之三之服用酒類不能安全駕駛動力交通工
    具而駕駛之罪。被告前曾因同一罪名之案件，經本院判決有期徒刑四月確定，於
    易科罰金執行完畢後五年內再為本件犯行，為累犯，應依法加重其刑。爰審酌被
    告分別於八十八年及九十年間均因酒後駕車犯公共危險罪，分別經本院判處拘役
    四十日及有期徒刑四月等情，有台灣高等法院被告全國前案紀錄表一份附卷可佐
    ，被告竟未領悟酒後駕車對於使用公路之公眾所隱含嚴重之危險性，亦不尊重其
    他用路人之生命、身體安全之權益，而一犯再犯，毫無領悟之心，且政府於刑法
    第一百八十五條之三之法條公布施行後，更於傳播媒體上大加宣導，期使全國民
    眾能正視此一酒後駕車問題之嚴重性，被告竟仍於酒後呼氣酒精濃度高達每公升
    一點０二毫克之情形下駕駛自用小客車，漠視他人人身安全，犯罪後又飾詞狡卸
    態度不佳等一切情狀，量處如主文所示之刑。
據上論斷，應依刑事訴訟法第二百九十九條第一項前段，刑法第一百八十五條之三，
、第四十七條，判決如主文。
中    華    民    國      九十一      年      三      月      十一      日
                                  臺灣高雄地方法院交通法庭
                                      審判長法  官  黃建榮
          法  官  莊珮君
                                            法  官  盧怡秀
右正本證明與原本無異。
如不服本判決，應於判決送達後十日內，向本院提出上訴狀。
                                            書記官  林宜正
中    華    民    國      九十一      年      三      月      十二      日
附錄論罪科刑法條：
刑法第一百八十五條之三：
服用毒品、麻醉藥品、酒類或其他相類之物，不能安全駕駛動力交通工具而駕駛者，
處一年以下有期徒刑、拘役或三萬元以下罰金。
